臺灣臺南地方法院刑事判決　　　　　　100年度簡上字第152號
上　訴　人　饒延壽
即　被　告
上列上訴人因傷害案件，不服本院 100年度簡字第999號民國100
年5月19日第一審判決（聲請簡易判決處刑案號：100年度偵字第
5666號），提起上訴，本院判決如下：
    主  文
原判決撤銷。
饒延壽共同傷害人之身體，處拘役伍拾日，如易科罰金，以新臺
幣壹仟元折算壹日。
    事  實
一、饒延壽於民國 98年8月31日晚間10時許，在臺南市○○區○
    ○街 272號前，與房東魏聖良因細故發生口角，饒延壽竟與
    二名真實姓名、年籍不詳之成年男子共同基於傷害他人身體
    之犯意聯絡，分以徒手及持棍棒、磚頭等物，合力毆打魏聖
    良，致魏聖良因而受有胸壁與腹壁挫傷、頭部外傷、下肢與
    上肢擦傷等傷害。
二、案經魏聖良訴由臺南市政府警察局永康分局報請臺灣臺南地
    方法院檢察署檢察官聲請簡易判決處刑。
    理  由
一、告訴人魏聖良於司法警察及檢察事務官調查中之陳述，以及
    告訴人之財團法人奇美醫院診斷證明書 1份，檢察官及被告
    饒延壽於本院調查證據時，均知曉為審判外之言詞及書面陳
    述，且至言詞辯論終結前均未聲明異議，本院審酌上開言詞
    及書面陳述作成之情況，認為適當，依刑事訴訟法第 159條
    之5第2項規定，得為證據。
二、訊據被告對於上揭事實均坦承不諱，核與告訴人於司法警察
    及檢察事務官調查中之陳述情節相符，並有告訴人之財團法
    人奇美醫院診斷證明書 1份在卷可稽，事證明確，被告犯行
    洵堪認定。
三、核被告所為，係犯刑法第277條第1項之傷害罪。被告與二名
    真實姓名、年籍不詳之成年男子就上開犯行，有犯意之聯絡
    及行為之分擔，為共同正犯。
四、原審以被告罪證明確，予以論罪科刑，固非無見，惟被告業
    與告訴人達成和解，且履行賠償給付並獲告訴人之原諒，有
    和解書1份及告訴人於審理中之陳述可憑（見簡上卷第28、3
    2、34、47頁）， 則原審就上開被告尚有彌補過錯、填補被
    害人損失之犯後悔過態度，未及審酌，容有未洽，應予撤銷
    改判。爰審酌被告因與告訴人發生口角爭執，竟與另二名成
    年男子共同毆打告訴人之身體，致告訴人受傷而身心承受苦
    痛，然念及被告犯後尚知坦承犯行，並斟酌告訴人所受之傷
    情，尚屬皮肉外傷而非久治不癒之嚴重傷勢，且被告復與告
    訴人達成和解，並依和解內容履行賠償給付，容見有彌補過
    錯之心意，犯後態度尚非欠佳等一切情狀，量處如主文所示
    之刑，並諭知如易科罰金之折算標準。
據上論斷，應依刑事訴訟法第455條之1第1項、第 3項、第369條
第1項前段、第364條、第371條、第299條第 1項前段，刑法第28
條、第277條第1項、第41條第1項前段，刑法施行法第1條之1第1
項、第2項前段，判決如主文。
本案經檢察官宋文宏到庭執行職務。
中    華    民    國   100    年    9     月    6     日
                  刑事第三庭審判長法  官  朱中和
                                  法  官  黃堯讚
                                  法  官  陳威龍
以上正本證明與原本無異。
不得上訴。
                                  書記官  蘇嬿合
中    華    民    國   100    年    9     月    6     日
附錄論罪科刑法條：
中華民國刑法第277條第1項：
傷害人之身體或健康者，處 3 年以下有期徒刑、拘役或 1 千元
以下罰金。